臺灣臺南地方法院刑事判決
111年度易字第614號
公  訴  人  臺灣臺南地方檢察署檢察官
被      告  陳旺吉


上列被告因業務侵占案件，經檢察官提起公訴（110年度調偵字
第2278號），被告於準備程序中就被訴事實為有罪之陳述，本院
合議庭裁定改依簡式審判程序審理，判決如下：
    主  文
陳旺吉犯業務侵占罪，處有期徒刑陸月，如易科罰金，以新臺幣
壹仟元折算壹日。
    事實及理由
一、被告所犯係死刑、無期徒刑、最輕本刑為3年以上有期徒刑
    以外之罪，其於準備程序中就前揭被訴事實為有罪之陳述，
    經告知簡式審判程序之旨，並聽取其與公訴人之意見後，本
    院裁定進行簡式審判程序，合先敘明。
二、本件犯罪事實及證據，均引用檢察官起訴書之記載（如附件
    ），證據部分增列：「被告於本院審理時之自白」。
三、核被告所為，係犯刑法第336條第2項之業務侵占罪。又被告
    於密切接近之時間、地點，陸續將上開貨款侵占入己，均係
    出於同一為自己不法所有之意圖，所侵害者亦均為告訴人之
    財產法益，各行為之獨立性極為薄弱，依一般社會健全觀念
    ，難以強行分開，在刑法評價上，以視為數個舉動之接續施
    行，合為包括之一行為予以評價，應論以接續犯。爰審酌被
    告於案發時受僱於告訴人，本應忠實於告訴人之委託，竟擅
    自侵占挪用其所受託代收貨款共新臺幣（下同）35萬8800元
    ，惟念其犯後尚能坦承犯行，且與告訴人調解成立，有本院
    調解筆錄可憑，告訴人並當庭表示：原諒被告等語（本院卷
    第77頁），堪認被告已有悔意等一切情狀，量處如主文所示
    之刑，並諭知易科罰金折算標準。另被告因業務侵占而取得
    財物，雖未據扣案，然屬於被告之犯罪所得，本應依刑法第
    38條之1第1項及3項規定，予以宣告沒收之，並於全部或一
    部不能沒收或不宜執行沒收時，追徵其價額，惟被告既與告
    訴人調解成立，且被告願賠償告訴人，堪認告訴人因被告本
    件犯行所受損害將來得獲得補償完畢，是被告上開犯罪所得
    即已欠缺刑法上重要性，依刑法第38條之2第2項規定不予宣
    告沒收。
據上論斷，應依刑事訴訟法第299條第1項前段、第273條之1第1
項、第310條之2、第454條第2項，刑法第336條第2項、第41條第
1項，刑法施行法第1條之1，判決如主文。
本案經檢察官白覲毓提起公訴，檢察官蘇聖涵到庭執行職務。
中　　華　　民　　國　　111 　年　　7 　　月　　28　　日
　　　　　　　　　刑事第八庭    法　官　郭瓊徽
以上正本證明與原本無異。
如不服本判決應於收受本判決後20日內向本院提出上訴書狀，並
應敘述具體理由。其未敘述上訴理由者，應於上訴期間屆滿後20
日內向本院補提理由書狀（均須按他造當事人之人數附繕本）「
切勿逕送上級法院」。 
　　　　　　　　　　　　　　　　書記官  王珮君
中　　華　　民　　國　　111 　年　　7 　　月　　28　　日
附錄
中華民國刑法第336條
對於公務上或因公益所持有之物，犯前條第1項之罪者，處1年以
上7年以下有期徒刑，得併科15萬元以下罰金。
對於業務上所持有之物，犯前條第1項之罪者，處6月以上5年以
下有期徒刑，得併科9萬元以下罰金。
前二項之未遂犯罰之。
附件：
臺灣臺南地方檢察署檢察官起訴書
                                   110年度調偵字第2278號
　　被　　　告　陳旺吉　男　63歲（民國00年0月0日生）
　　　　　　　　　　　　住○○市○○區○○○里00鄰○○00
　　　　　　　　　　　　0號
　　　　　　　　　　　　國民身分證統一編號：Z000000000號
上列被告因侵占案件，已經偵查終結，認應提起公訴，茲將犯罪
事實及證據並所犯法條分敘如下：
　　　　犯罪事實
一、陳旺吉於民國109年2月1日起，為址設臺南市○○區○○路00號
    之禾興米行之員工，郭砡秀為上開米行之負責人，陳旺吉負
    責運送貨物、收取貨款，為從事業務之人。陳旺吉竟於109
    年2月27日起至同年6月19日間，意圖為自己不法之所有，基
    於侵占之犯意，向店家「肉鮮極平價鍋」收取貨款新臺幣(
    下同)3萬6,800元，向「大內草魚湯」收取貨款2萬2,000元
    、向「阿榮牛肉湯」收取貨款30萬元，未將上開貨款繳回給
    郭砡秀，將貨款侵占入己，用以償還己身債務。
二、案經郭砡秀訴請臺南市政府警察局第四分局報告偵辦。
　　　　證據並所犯法條
一、證據清單及待證事實
編號 證據名稱 待證事實 1 被告陳旺吉於偵查中之供述 證明被告陳旺吉有將阿榮牛肉湯、大內草魚湯、肉鮮極平價鍋收取之貨款用以還債之事實。 2 證人即告訴人郭砡秀於真查中之證述 證明被告未將上開店家交付之貨款繳回給店內之事實。 3 被告簽立本票面額4萬2000元1紙 證明被告因侵占貨款而簽立面額4萬2,000元之本票與告訴人之事實。 
二、核被告陳旺吉所為，係犯刑法第336條第2項之業務侵占罪嫌
    。又被告於密切接近之時間、地點，陸續將上開貨款侵占入
    己，均係出於同一為自己不法所有之意圖，所侵害者亦均為
    告訴人之財產法益，各行為之獨立性極為薄弱，依一般社會
    健全觀念，難以強行分開，在刑法評價上，以視為數個舉動
    之接續施行，合為包括之一行為予以評價，請論以接續犯。
    另前開被告所侵占貨款共35萬8,800元，係屬被告未扣案之
    犯罪所得，且均尚未返還予告訴人，故請依刑法第38條之1
    第1項規定宣告沒收，如全部或一部不能沒收時，請依同條
    第3項規定追徵其價額。
三、依刑事訴訟法第251條第1項提起公訴。
　　此　致
臺灣臺南地方法院
中　　華　　民　　國　 111　　年　　4 　　月　　27　　日                               檢察官　白覲毓
本件證明與原本無異
中　　華　　民　　國　 111　　年　　5 　　月　　10　　日
                                 書記官  王柔驊
所犯法條全文
中華民國刑法第336條
對於公務上或因公益所持有之物，犯前條第 1 項之罪者，處 1
年以上 7 年以下有期徒刑，得併科 15 萬元以下罰金。
對於業務上所持有之物，犯前條第 1 項之罪者，處 6 月以上 5
年以下有期徒刑，得併科 9 萬元以下罰金。
前二項之未遂犯罰之。